【裁判字號】    97,中簡上,1123
【裁判日期】    980304
【裁判案由】    傷害等
【裁判全文】
臺灣臺中地方法院刑事判決          97年度中簡上字第1123號
公  訴  人  臺灣臺中地方法院檢察署檢察官
上  訴  人
即  被  告  丙○○
上列上訴人因傷害等案件，不服本院臺中簡易庭中華民國97年10
月28日97年度中簡字第2932號第一審刑事簡易判決（起訴案號：
97年度偵字第13080 號），提起上訴，本院管轄之第二審合議庭
判決如下︰
    主    文
上訴駁回。
    犯罪事實
一、丙○○原係位於臺中市○○區○○路3段219號大眾綜合證券
    臺中分公司（下稱大眾證券）之營業員，因與該公司發生勞
    資糾紛，離職後心生不滿，而於民國97年4月11日上午11 時
    35分許，手持於公司外商店旁所撿拾之木棍1 把至上址尋釁
    。丙○○進入經理室後，與大眾證券之經理甲○○發生口角
    ，旋基於傷害人身體之犯意，以上開木棍往甲○○頭部之方
    向毆打約四、五下，均經甲○○以左手阻擋，甲○○因此受
    有左側尺骨骨折之傷害。丙○○復接續以該木棍架在甲○○
    之頸部（未成傷），嗣經大眾證券之營業員乙○○及戊○○
    等人見狀上前攔阻，並搶下上開木棍，丙○○隨即逃離現場
    。嗣於同日中午12時許，丙○○復基於恐嚇危害安全之犯意
    ，撥打電話給大眾證券之財務部主管丁○○，恫稱：「妳有
    看到經理被打了吧，我不是只會打男生，也會打女生」等語
    ，以將加害身體之事恐嚇丁○○，使丁○○心生畏懼，致生
    危害於安全。
二、案經甲○○訴由臺中市警察局第六分局報告臺灣臺中地方法
    院檢察署檢察官聲請簡易判決處刑。
    理    由
壹、程序部分：
一、按被告以外之人（包括證人、鑑定人、告訴人、被害人及共
    同被告等）於審判外之陳述雖不符刑事訴訟法第159條之1至
    之4 等四條之規定，而經當事人於審判程序同意作為證據，
    法院審酌該言詞陳述或書面陳述作成時之情況，認為適當者
    ，亦得為證據；當事人、代理人或辯護人於法院調查證據時
    ，知有刑事訴訟法第159條第1項不得為證據之情形，而未於
    言詞辯論終結前聲明異議者，視為有前項之同意，同法第15
    9條之5定有明文。立法意旨在於傳聞證據未經當事人之反對
    詰問予以核實，原則上先予排除。惟若當事人已放棄反對詰
    問權，於審判程序中表明同意該等傳聞證據可作為證據；或
    於言詞辯論終結前未聲明異議，基於尊重當事人對傳聞證據
    之處分權，及證據資料愈豐富，愈有助於真實發見之理念，
    且強化言詞辯論主義，使訴訟程序得以順暢進行，上開傳聞
    證據亦均具有證據能力。
二、本件證人甲○○、戊○○、乙○○及丁○○於警詢及偵查中
    所為陳述，其性質雖屬傳聞證據，惟業經上訴人於本院審理
    中同意作為證據（本院98年1月6日準備程序筆錄第3 頁），
    依上開規定，其等於警詢及偵查中之證言應具有證據能力。
貳：實體部分：
一、訊據上訴人丙○○固坦承於前揭時、地，持木棍進入告訴人
    甲○○辦公室之事實不諱，惟矢口否認有何傷害甲○○之犯
    行，辯稱：伊當日係接獲甲○○通知回公司繳回服務證，同
    時商談勞資糾紛一事，惟先前甲○○放話對伊不利，才持木
    棍作為自保，伊雖與甲○○發生拉扯，但沒有動手打人，甲○○所受傷害，應係拉扯間不慎造成。另上訴人亦否認打電
    話恐嚇丁○○，辯稱：與丁○○並無恩怨，沒必要恐嚇她云
    云。
二、傷害部分：
  (一)關於上訴人前揭時、地，持木棍毆打告訴人之事實，業據證
    人即告訴人甲○○於警詢及偵查中指述甚詳，嗣於本院審理
    中仍堅稱：（被告進入辦公室後）與我沒有交談，直接用三
    字經罵我，被告在門口就直接把包棍子的外套丟在地上，接
    著拿棍子往我的頭部方向毆打，我舉起左手阻擋，被打了四
    、五下，已經沒有力氣搶他的棍子，同事就衝過來了等語（
    本院審判筆錄第22頁）。核與證人戊○○於警詢、偵查及本
    院審理中經隔離訊問後證述：木棍是用外套包著，被告走進
    經理室後，我聽到一聲很大的講話聲，再聽到木棍敲擊的聲
    音才衝過去，‧‧‧甲○○手受傷，（我到經理室時）被告
    用木棍架住經理，站在經理後方，我當時只想把木棍搶下來
    之情節大致相符（本院審判筆錄第16-20 頁）。復與證人乙○○於警詢、偵查及本院審理中經隔離訊問後證稱：被告一
    進入經理室就舉起木棍往下打，‧‧‧我趕快衝往經理室，
    看到被告拿著木棍架住王經理的脖子在經理室的門口，其他
    同事幫忙搶下被告手中的木棍‧‧‧（本院審判筆錄第 12-
    16頁）之情節亦相符合。
  (二)上訴人固執前揭情詞辯解，惟查：
    1.上訴人前往告訴人甲○○辦公室時，事先以外套預藏木棍
      一支，除為上訴人所自承外，復經前開證人證述明確，足
      證上訴人有預謀傷害告訴人之意圖甚明。
    2.又告訴人因遭上訴人持木棍攻擊後，受有左側尺骨骨折之
      傷害，亦有中國醫藥大學附設醫院診斷證明書1 紙在卷可
      佐（警卷第15頁）。倘上訴人僅係於拉扯間無意碰撞告訴
      人，應不致造成如此嚴重之傷害，顯見上訴人確實有以木
      棍毆打告訴人之行為。
    3.再參以上訴人亦不諱言與公司間有勞資糾紛，則上訴人應
      係因此而將不滿發洩在告訴人身上。其確有毆打告訴人之
      動機，亦至為灼然。
  (三)綜上所述，上訴人此部分之辯解不足採信，此外，復有監視
    錄影翻拍相片10張及現場照片4 張在卷可證，此部分事證明
    確，上訴人傷害之犯行已堪認定。
三、恐嚇部分：
  (一)此部分之事實，業據證人丁○○於警詢及偵查中證述綦詳，
    嗣於本院審理中仍證稱：被告打完王經理離開後，他打電話
    進來，是中午12點到1 點之間，同事把他的電話轉給我，他
    說：我是代經理嗎？我回答：不是。他又說：你有無看到經
    理被打？我說我知道但我沒有在現場，然後他接著說：他不
    是只有會打男生，也會打女生等語（本院審判筆錄第4 頁）
    。
  (二)被告固執前揭情詞辯解，惟查：
    1.上訴人於95年間即在大眾證券任職，與證人丁○○共事長
      達2年，證人丁○○證稱從電話中可以清楚辯認上訴人之
      聲音，自可採信。
    2.又大眾證券台中分公司位階最高之主管為甲○○，其次即
      為丁○○，並據證人丁○○證述在卷（本院同日審判筆錄
      第9 頁）。茲上訴人在毆打甲○○後，轉而對付公司之次
      要主管，亦符合常情之推斷。
    3.再參以上訴人係在毆打甲○○後，隨即以電話向丁○○恫
      稱：伊不是只會打男生，也會打女生。則丁○○既係在聽
      聞甲○○遭上訴人毆打後，隨即接獲上訴人上開電話，客
      觀上，確實足以造成丁○○心理上之恐懼甚明。
  (三)綜上所述，上訴人辯稱未恐嚇丁○○云云，亦與事實不符，
    此部分之犯行亦堪認定之。
四、核上訴人丙○○所為，係犯刑法第277條第1項之普通傷害罪
    、第305條之恐嚇危害安全罪。上訴人所為前揭2次犯行，均
    係分別起意，其犯意各別，行為互殊，應予分論併罰。原審
    審酌上訴人前有傷害前科（有卷附刑案資料查註紀錄表、臺
    灣高等法院被告前案紀錄表可參），其未思循理性途徑解決
    紛爭，僅因勞資糾紛即訴諸暴力，犯後亦未與告訴人甲○○
    達成和解，且告訴人甲○○所受傷害程度尚非輕微，又另行
    以言語恐嚇被害人丁○○，被害人雖不願追究，且恐嚇情節
    非重，惟被告之犯後態度不佳，未見悔意等一切情狀，分別
    量處如主文所示之刑，並均諭知易科罰金之折算標準；另扣
    案之木棍1 支，雖屬上訴人持以傷害告訴人之物，惟並非上
    訴人所有，亦非違禁物，爰不另為沒收之諭知，其認事用法
    尚無不合，量刑亦稱妥適。上訴人提起本件上訴即無理由，
    應予駁回。
據上論斷，應依刑事訴訟法第455條之1第3項、第368條，判決如
主文。
中    華    民    國    98    年    3     月     4    日
                  刑事第九庭  審判長法官  簡源希
                                    法官  戴博誠
                                    法官  高英賓
上正本證明與原本無異。
本件不得上訴。
                                  書記官  司立文
中    華    民    國    98    年    3     月     4    日
附錄本案論罪科刑法條全文：
中華民國刑法第277條
傷害人之身體或健康者，處3 年以下有期徒刑、拘役或1 千元以
下罰金。
犯前項之罪因而致人於死者，處無期徒刑或7 年以上有期徒刑；
致重傷者，處3 年以上10年以下有期徒刑。
中華民國刑法第305 條
以加害生命、身體、自由、名譽、財產之事，恐嚇他人致生危害
於安全者，處2 年以下有期徒刑、拘役或3百元以下罰金。


司法院資訊處製作；財團法人民間司法改革基金會備份。
